【裁判字號】    98,易,1608
【裁判日期】    990224
【裁判案由】    竊盜
【裁判全文】
臺灣臺南地方法院刑事判決              98年度易字第1608號
公  訴  人  臺灣臺南地方法院檢察署檢察官
被      告  乙○○
上列被告因竊盜案件，經檢察官提起公訴（98年度偵字第10098
號），及追加起訴（98年度偵字第15441、16184號），本院依簡
式審判程序判決如下：
    主  文
乙○○犯如附表所示之罪，均累犯，各處如附表所示之刑。應執
行有期徒刑貳年。
    事實及理由
一、犯罪事實：乙○○前於民國九十五年間，因竊盜案件經臺灣
    彰化地方法院判處有期徒刑十月確定，經其入監服刑，嗣經
    減刑為有期徒刑五月，於九十六年十月二十二日縮短刑期執
    行完畢。詎不知悔改，意圖為自己不法之所有，於附表所示
    之時間（均為夜間）、地點，均以踰越窗戶方式，侵入附表
    所示己○○等人之住宅，著手行竊附表所示之現金等財物得
    逞，嗣經警循線而查悉上情。案經癸○○訴由臺南市警察局
    第三分局報請臺灣臺南地方法院檢察署檢察官偵查起訴；及
    高雄縣警察局岡山分局報請臺灣高雄地方法院檢察署呈請臺
    灣高等法院檢察署核轉臺灣臺南地方法院檢察署檢察官；及
    臺南縣警察局歸仁分局報請臺灣臺南地方法院檢察署檢察官
    偵查後追加起訴。
二、本件係被告乙○○為有罪之陳述，而經本院裁定以簡式審判
    程序加以審理，依據刑事訴訟法第二百七十三條之二規定排
    除嚴格證據調查；並依同法第三百十條之二準用第四百五十
    四條之規定製作略式判決書，先予敘明。
三、證據名稱：
   （一）被告於警詢、偵查及本院審理時之自白。
   （二）被害人己○○、戊○○、壬○○、癸○○、丙○○、
         辛○○、甲○○、丁○○於警詢中之指訴。
   （三）台南市警察局第三分局刑案現場勘查紀錄表（見九
         十八年度偵字第一００九八號警卷第二頁、第二十三
         頁、第四十三頁至第四十四頁、第六十頁、第七十八
         頁、第一０八頁)；台南縣警察局歸仁分局刑案現場
         勘查紀錄表（見九十八年度偵字第一五四四一號警卷
         第八頁至第十三頁）；高雄縣警察局岡山分局刑案
         現場勘查報告（見九十八年度偵字第一六一八四號警
         卷第十三頁至第十五頁）；刑事案件證物採驗紀錄
         表（見九十八年度偵字第一００九八號警卷第三頁至
         第四頁、第五十九頁至第五十九頁背面）內政部警
         政署刑事警察局鑑驗書（見九十八年度偵字第一００
         九八號警卷第五頁至第七頁、第四十五頁至第四十六
         頁、第六十一頁至第六十二頁、第一一六頁至第一一
         七頁；九十八年度偵字第一五四四一號警卷第十四頁
         至第十七頁；九十八年度偵字第一六一八四號警卷第
         十頁至第十二頁）刑案現場照片（見九十八年度偵
         字第一００九八號警卷第八頁至第十七頁、第二十五
         頁至第三十八頁、第四十七頁至第五十四頁、第六十
         三頁至第七十五頁、第九十三頁至第九十五頁、第一
         一０頁至第一一五頁；九十八年度偵字第一六一八四
         號警卷第十六頁至第十九頁）被害人戊○○、張倡
         銘、癸○○住處監視器畫面之翻拍照片（見九十八年
         度偵字第一００九八號警卷第三十八頁至第三十九頁
         、第八十一頁至第九十三頁；九十八年度偵字第一０
         ０九八號偵查卷第二十三頁至第二十四頁）；被害
         人丙○○住處二樓之平面圖（見九十八年度偵字第一
         ００九八號警卷第八十頁）；被害人辛○○住處一
         、二樓立體相關位置圖（見九十八年度偵字第一００
         九八號警卷第一０九頁）。
四、核被告所為如附表之犯行，係犯刑法第三百二十一條第一項
    第一、二款之加重竊盜罪。被告先後八次竊盜之犯行，犯意
    各別，應分論併罰。又被告有如犯罪事實欄所示之前科罪刑
    ，且於九十六年十月二十二日執行完畢，有臺灣高等法院被
    告前案紀錄表在卷足憑，其於有期徒刑執行完畢後，五年以
    內故意再犯本件有期徒刑以上之罪，為累犯，依刑法第四十
    七條第一項規定加重其刑。爰審酌被告正值年輕力壯，不思
    以正途取財，有竊盜前科，多次於夜間侵入他人住宅行竊，
    破壞被害人之居家安寧甚鉅，並致渠等極度心理不安及驚恐
    ，所竊得之財物價值逾新臺幣六十萬元，被告迄今仍未與被
    害人和解，賠償其損失，本案如附表所列八次行竊時間，係
    與本院九十八年十月二十八日因竊盜案件以九十八年易字第
    一０九七、一一九六號判處被告有期徒刑七年之行竊期間大
    抵重疊，及其犯後坦承尚有悔意與檢察官之求刑等一切情狀
    ，各量處如主文所示之刑，並定應執行之刑。
據上論斷，應依刑事訴訟法第二百九十九條第一項前段、第二百
七十三條之一第一項、第二百八十四條之一、第三百十條之二，
刑法第三百二十一條第一項第一、二款、第四十七條第一項、第
五十一條第五款，判決如主文。
本案經檢察官庚○○到庭執行職務
中    華    民    國    99    年     2    月    24   日
                  刑事第五庭    法  官  鍾邦久
以上正本證明與原本無異。
如不服本判決應於收受本判後10日內向本院提出上訴書狀，並應
敘述具體理由。其未敘述上訴理由者，應於上訴期間屆滿後20日
內向本院補提理由書狀（均須按他造當事人之人數附繕本）「切
勿逕送上級法院」。
                                書記官  蔡志賢
中    華    民    國    99    年     2    月    24   日
附表：
┌─┬────┬────┬───┬─────┬───────┬───────┬─────┐
│編│時間    │地點    │被害人│侵入之方式│竊得之財物（單│所犯罪名及科處│本院及偵查│
│號│        │        │      │          │位：新台幣）  │刑度          │案號      │
├─┼────┼────┼───┼─────┼───────┼───────┼─────┤
│1 │97年12月│臺南市安│己○○│自1樓屋後 │現金6萬元，黃 │刑法第321條第1│98年度易字│
│  │30日凌晨│南區惠安│      │攀爬至採光│金項鍊1條（重 │項第1款、第2款│第1608號；│
│  │某時    │街88巷17│      │罩後，踰越│量、特徵不詳，│踰越安全設備夜│98年度偵字│
│  │        │號      │      │2樓浴室窗 │價值約2萬元） │間侵入住宅竊盜│第10098號 │
│  │        │        │      │戶進入屋內│，金戒指6只（ │罪（下同）    │          │
│  │        │        │      │          │重量、特徵不詳├───────┤          │
│  │        │        │      │          │，價值約15,000│累犯，處有期徒│          │
│  │        │        │      │          │元）          │刑玖月        │          │
├─┼────┼────┼───┼─────┼───────┼───────┼─────┤
│2 │98年3月 │臺南市安│戊○○│自1樓屋後 │現金20萬元，戒│刑法第321條第1│98年度易字│
│  │11日凌晨│南區北安│      │鐵窗攀爬而│指1枚（價值約 │項第1款、第2款│第1608號；│
│  │3時45分 │路3段745│      │上，踰越2 │16萬元），勞力├───────┤98年度偵字│
│  │許      │巷26弄3 │      │樓浴室窗戶│士手錶1只（價 │累犯，處有期徒│第10098號 │
│  │        │號      │      │進入屋內  │值約12萬元）  │刑拾月        │          │
├─┼────┼────┼───┼─────┼───────┼───────┼─────┤
│3 │98年3月 │台南縣仁│甲○○│自1樓窗戶 │現金3,500元   │刑法第321條第1│98年度易字│
│  │21日凌晨│德鄉保安│      │上方凸出處│              │項第1款、第2款│第1637號；│
│  │4時30分 │村文賢一│      │攀爬而上，│              ├───────┤98年度偵字│
│  │許      │街10巷1 │      │踰逾2樓窗 │              │累犯，處有期徒│第15441號 │
│  │        │弄8號   │      │戶進入屋內│              │刑八月        │          │
├─┼────┼────┼───┼─────┼───────┼───────┼─────┤
│4 │98年3月 │臺南市安│壬○○│自1樓矮牆 │現金6千元，黃 │刑法第321條第1│98年度易字│
│  │25日凌晨│南區大安│      │攀爬上採光│金3錢（猴子樣 │項第1款、第2款│第1608號；│
│  │某時    │街743巷4│      │罩後，踰越│式，價值12,000├───────┤98年度偵字│
│  │        │號      │      │2樓陽台落 │元）          │累犯，處有期徒│第10098號 │
│  │        │        │      │地窗進入屋│              │刑八月        │          │
│  │        │        │      │內        │              │              │          │
├─┼────┼────┼───┼─────┼───────┼───────┼─────┤
│5 │98年3月 │臺南市安│癸○○│自住宅社區│現金5千元     │刑法第321條第1│98年度易字│
│  │25日凌晨│南區安吉│（提出│大門旁之欄│              │項第1款、第2款│第1608號；│
│  │某時    │路1段290│告訴）│桿攀爬踰越│              ├───────┤98年度偵字│
│  │        │巷32弄72│      │進入社區內│              │累犯，處有期徒│第10098號 │
│  │        │號      │      │，再從住宅│              │刑八月        │          │
│  │        │        │      │旁之牆壁攀│              │              │          │
│  │        │        │      │爬上採光罩│              │              │          │
│  │        │        │      │後，踰越2 │              │              │          │
│  │        │        │      │樓窗戶進入│              │              │          │
│  │        │        │      │屋內      │              │              │          │
├─┼────┼────┼───┼─────┼───────┼───────┼─────┤
│6 │98年5月 │高雄縣岡│丁○○│踰逾2樓窗 │現金30,000元  │刑法第321條第1│98年度易字│
│  │23日凌晨│山鎮華園│      │戶進入屋內│              │項第1款、第2款│第1638號；│
│  │0時至3時│路177巷 │      │          │              ├───────┤98年度偵字│
│  │30分許間│52號    │      │          │              │累犯，處有期徒│第16184號 │
│  │某時    │        │      │          │              │刑八月        │          │
├─┼────┼────┼───┼─────┼───────┼───────┼─────┤
│7 │98年6月7│臺南市安│丙○○│自隔壁137 │現金2,800元   │刑法第321條第1│98年度易字│
│  │日凌晨2 │南區育安│      │號前攀爬牆│              │項第1款、第2款│第1608號；│
│  │時許    │二街139 │      │壁至2樓窗 │              ├───────┤98年度偵字│
│  │        │號      │      │台，再利用│              │累犯，處有期徒│第10098號 │
│  │        │        │      │冷氣機之室│              │刑八月        │          │
│  │        │        │      │外機攀爬至│              │              │          │
│  │        │        │      │3樓後方房 │              │              │          │
│  │        │        │      │間，踰越3 │              │              │          │
│  │        │        │      │樓房間窗戶│              │              │          │
│  │        │        │      │進入屋內  │              │              │          │
├─┼────┼────┼───┼─────┼───────┼───────┼─────┤
│8 │98年6月7│臺南市安│辛○○│自1樓矮柱 │現金300元     │刑法第321條第1│98年度易字│
│  │日凌晨某│南區安和│      │攀爬至遮陽│              │項第1款、第2款│第1608號；│
│  │時      │路一段47│      │棚後，踰越│              ├───────┤98年度偵字│
│  │        │5號     │      │2樓窗戶進 │              │累犯，處有期徒│第10098號 │
│  │        │        │      │入屋內    │              │刑八月        │          │
└─┴────┴────┴───┴─────┴───────┴───────┴─────┘
附錄本案論罪科刑法條：
中華民國刑法第321條
（加重竊盜罪）
犯竊盜罪而有左列情形之一者，處 6 月以上、 5 年以下有期徒
刑：
一、於夜間侵入住宅或有人居住之建築物、船艦或隱匿其內而犯
    之者。
二、毀越門扇、牆垣或其他安全設備而犯之者。
三、攜帶兇器而犯之者。
四、結夥三人以上而犯之者。
五、乘火災、水災或其他災害之際而犯之者。
六、在車站或埠頭而犯之者。
前項之未遂犯罰之。

司法院資訊處製作；財團法人民間司法改革基金會備份。
